# 请教每股收益的列报

提问人：viking911 时间：2011-08-21 10:11:30
某A公司 2009 年净利润 1000 万， 2010 年净利润 2000 万 公司 2009 年1-6月注册资本 800 万， 2009 年 6 月 30 日增资至 1200 万 2011 年 1 月整体变更为股份公司，股本 2000 万 请教在 2011 年 2 月出具 2010 年审计报告时， 2010 年报表每股收益和比较报表每股收益分别要怎么算？

回答人：chenyiwei
类似问题我在本版面上回复过，你可以搜索一下。 本案例中： 2010 年计算每股收益时全年的股本为 2000 万。 2011 年折股时，原先的每 1 元注册资本折合为5/3股（2000/1200）。按照该折股比例推算， 2009 年 1 ～ 6 月的实收资本 800 万相当于股本1333.33万元；
2009 年 7 月后的 1200 万元相当于股本 2000 万元。所以 2009 年内的加权平均股份数＝1333.33 6/12+2000 6/12=1666.67万元。